---
title: "TablasApartirVC"
author: "Fernando Vazquez"
date: "4/16/2020"
output: pdf_document
---

# Tablas apartir de dataframes de variables cualitativas

```{r}
info = read.table("/Users/familiavs/Documents/r-basic-master/data/EnergyDrink", header = TRUE)
summary(info)
```

#Tabla de frecuencias absolutas para cada una de las variables
```{r}
apply(info,MARGIN = 2,FUN = table)#Podemos observar que es una lista y esto nos indica que podemos acceder a sus atributos

apply(info,MARGIN = 2,FUN = table)$Sexo
##Accedemos a sus atributos.
prop.table(table(Respuestas),margin = 1)
table(info$estudio)
```
# DIAGRAMA DE BARRAS

Es el mas usado para representar variables cualitativas, ya que eston contiene cada nivel de la variab le cualitativa una barra de sualtura de fecuencia, veamos como podemos implementarla:

```{r}
barplot(table(sexo),col=c("green","blue"),main="Diagrama de barras de las variables estudiante.")
```

```{r}
barplot(prop.table(table(Respuestas)),main = "Diagrama de barras de frecuencia relativa de la variable Respuestas")
```

# multiples graficos

```{r}
par(mfrow=c(1,2))
barplot(table(sexo),col=c("green"))
barplot(table(Respuestas),col=c("green","red"))
```

# Pintamos las barras de forma horizontal

```{r}
barplot(table(x), horiz = TRUE,col = "pink")
```

# Tabla Bidimensional

```{r}
barplot(table(Sexo,Respuestas), legend.text = TRUE)
```

```{r}
barplot(table(Sexo,Respuestas), beside=TRUE,names = c("Men","Women"),col=c("Yellow","lightblue"),legend.text = c("No","Yes"))
```

