---
title: "EstudioFrecuencias"
author: "Fernando Vazquez"
date: "4/16/2020"
output: html_document
---

```{r setup, include=FALSE}
knitr::opts_chunk$set(echo = TRUE)
```

# Estudio de Frecuencias.

 Supongamos que tenemos una variable cualitativa guardada en un vector o un factor
 
```{r}
#Declaramos x como una muestra aleatoria de lo numero 1:20 de tamaño 12 con reposicion
x = sample(1:6,size = 12,replace = TRUE) 
x
```
 
 Creamos otra variable sacamndo un muestreo aleatoria de los valores si y no,cabe mencionar que como son valores NO ordenados son variables **CUALITATIVAS*+
 
```{r}

Resultado = factor(sample(c("MX","EUA"), size = 12, replace=TRUE))

Resultado
```
 
 
Creamos una tabla de frecuencias absolutas de un vector que representa una variable cualitativa

```{r}
table(x)
table(Resultado)
```

Cabe mencionar que podemos usar las funcinoes de lo df para consultar la informacion

```{r}
names(table(x))
names(table(Resultado))
```

En caso de que la tabla no muestre algun valor tenemos que transformar el vector en un factor

```{r}
new = factor(x, levels=1:12)
new
table(new)
table(new)[4]
table(new)["12"]
sum(table(x))
sqrt(table(new))
```



```{r}
data = factor(sample(c("MAC","ACT"), size = 10,replace=TRUE))
table(data)["MAC"]
```

# TABLA DE FRECUENCIAS RELATIVAS

En este caso vamos a consultar la tabla de frecuencias relativas con la funcion `prop.table` de los datos ya creados.

```{r}
prop.table(table(data))
prop.table(table(Resultado))
```

**IMPORTANTE** Para poder aplicar la funcion `prop.tabe` es necesario incluir la funcion table ya que si no R entendera que la frecuencia absoluta de "n" vector sera la frecuencia absoluta de "n-componente" , aqui un claro ejemplo:

```{r}
prop.table(x)
prop.table((table(x)))

```

**TAMBIEN PODEMOS CREAR LA TABLA DE FRECUENCIAS RELATIVAS A MANO**
```{r}
fr = table(x)/length(x)
fr
```

Tambien podemos consultar cuantas veces a aparecido un nivel en nuestro df


```{r}
names(which(table(x)==2))
```

Podemos consultar la moda de nuestros datos:
```{r}
names(which(table(x)==max(table(x))))
names(which(table(data)==max(table(data))))
```

## PEQUEÑO EJERCICIO

```{r}
M = c(rep("M",length.ouut=14))
H = c(rep("H",length.out=6))
t = factor(sample(c(M,H)))      
table(t)
prop.table(table(t))
names(which(table(t)==max(table(t))))
names(table(t))


```

