---
title: "Libreria Reticulate."
author: "Fernando Vazquez"
date: "5/29/2020"
output: html_document
---

```{r setup, include=FALSE}
knitr::opts_chunk$set(echo = TRUE)
```

## Libreria Reticulate.

Python y R son los dos principales lenguajes de programación en tema de datos. Los dos son geniales y polivalentes y, aunque seguramente tengamos uno preferido, para ciertas cosas siempre hay uno que es mejor. Ya explicamos cómo usar R en Python. Ahora toca aprender a usar Python en R. ¿Te imaginas poder combinar ambos lenguajes en tus ficheros RMarkdown o App Shiny? ¿Te suena bien? 

Reticulate: nunca combinar lenguajes fue tan fácil.

Si en Python usamos rpy2 para usar R, en R tenemos la librería reticualte para usar Python. Por suerte reticulate es mucho más fácil de instalar y usar que rpy2.


```{r}
library(reticulate)   #Habilitamos la libreria reticulate.
use_python("/opt/anaconda3/bin/python3") #Guardamos la ruta de acceso dond esta python
os <- import("os")    #Importamos una libreria d epython y la guardamos en R.
os$listdir(".")       #Con $ accedemos a la funcion de os.
```


### Funciones de Python en R

Con la funcion ```Source_python("NameFncion)``` podemos mandar a llamar una funcion de python en R
```{r}
source_python("add.py")
add(7,9)
```

### CONVERTIR OBJETOS DE UN LENGUAJE A OTRO.

En caso de que nostros queramos usar una libreria de python con R podemos hacerlo sin ingun problema.En este caso declaramos una variable `np` a la cual le asignamos la libreria `numpy` 
y declaramos que no haremos una conversion directa sino que nosotros queremos hacerla manualmente.

Declaramos una variable z a la cual le asignamos un array y despues con la funcion `py_to_r`
convertimos nuestra variable de python a r facilmente.


```{r}
np <- import("numpy",convert = FALSE) #Indicamos que no haremos una converscion directa.

z = np$array(c(1:4))
sum <- z$cumsum()
print(sum)

py_to_r(sum)
```


### Consulta de documentcion en ambos lenguajes.

Si nosotros queremos consultar una funcion o libreria lo podemos hacer con la funcion `py_help` en formato R y nos muestra la infroamcion necesaria.

```{r}
#En python
py_help(os$chdir)
#En R
help("py_to_r")
```

### ARRAYS.


Si nosotros queremos crear un objeto de python en R lo podemos hacer con la funcion `np_array` y lo guardamos con estulo de guardado de C en ugar de fortran.
```{r}
a <- np_array(c(1:10),dtype="int",order="C")
a
```

