---
title: "Bernoulli"
output: github_document
---

```{r setup, include=FALSE}
knitr::opts_chunk$set(echo = TRUE)
```


# Distribución Bernoulli 

## Distribución Bernoulli


<l class="definition"> Distribución Bernoulli </l>

* Consideremos un experimento con dos resultados posibles éxito (E) y
fracaso (F). El espacio de sucesos será $\Omega=\{E,F\}$.
* Supongamos que la probabilidad de éxito es  $P(E)=p$,  y naturalmente $P(F)=1-p=q$ con $0<p<1$.
* Consideremos la  aplicación 

$$
X:\Omega=\{E,F\}\to \mathbb{R}
$$

definida por

$$
X(E)=1\mbox{, }X(F)=0.
$$


## Distribución Bernoulli

Su  función de probabilidad es


$$
P_{X}(x)=
\left\{
\begin{array}{ll} 1-p=q & \mbox{si } x=0\\
p & \mbox{si } x=1\\
0 & \mbox{en cualquier otro caso}
\end{array}
\right..
$$

Su función de distribución es 

$$
F_{X}(x)=P(X\leq x)=
\left\{
\begin{array}{ll} 
0 & \mbox{si } x<0\\
1-p=q & \mbox{si } 0\leq x <1\\
1 & \mbox{si } 1\leq x \\
\end{array}
\right..
$$


## Distribución Bernoulli

* Bajo estas condiciones diremos que $X$  **es una v.a. Bernoulli** o que  sigue una ley de  **distribución de probabilidad  Bernoulli** de parámetro $p$.
* Lo denotaremos por
$$X\equiv Ber(p)\mbox{ o también } X\equiv B(1,p).$$
* A este tipo de  experimentos (éxito/fracaso)se les denomina experimentos Bernoulli.
* Fue su descubridor un científico suizo  [Jacob Bernoulli](https://es.wikipedia.org/wiki/Jakob_Bernoulli),  uno más de la de la conocida [familia de científicos suizos Bernoulli](https://es.wikipedia.org/wiki/Familia_Bernoulli)

## Esperanza de una v.a. $X$  $Ber(p)$

Su **valor esperado** es 

$$E(X)=\displaystyle\sum_{x=0}^1 x\cdot P(X=x)= 0\cdot(1-p)+1\cdot p=p.$$



Calculemos también $E(X^2)$

$$E(X^2)=\displaystyle\sum_{x=0}^1 x^2\cdot P(X=x)= 0^2\cdot(1-p)+1^2\cdot p=p.$$

## Varianza de una v.a. $X$  $Ber(p)$


Su  **varianza** es 

$$Var(X)=E(X^2)-\left(E(X)\right)^2=p-p^2=p\cdot (1-p)=p\cdot q.$$


Su desviación típica es 

$$
\sqrt{Var(X)}=\sqrt{p \cdot (1-p)}.
$$

## Resumen v.a con distribución Bernoulli


$X$  Bernoulli | $Ber(p)$
----------:|:--------
$D_X=$ | $\{0,1\}$
$P_X(x)=P(X=x)=$ |  $\left\{\begin{array}{ll} q & \mbox{si } x=0\\ p & \mbox{si } x=1\\0 & \mbox{en otro caso}\end{array}\right.$ 
$F_X(x)=P(X\leq X)=$ | $\left\{\begin{array}{ll} 0 & \mbox{ si } x<0\\q & \mbox{ si } 0\leq x<1\\1 & \mbox{ si } 1\leq x \end{array}\right.$
$E(X)=p$ | $Var(X)=p\cdot q$



## Distribución Bernoulli. Ejemplo

Veamos los cálculos básicos $Ber(p=0.25)$ en `R`.

```{r binomialfunciones}
dbinom(0,size=1,prob=0.25)
dbinom(1,size=1,prob=0.35)
rbinom(n=20,size = 1,prob=0.50)
```

## Distribución Bernoulli. Ejemplo


El siguiente código dibuja las función de probabilidad y la de distribución de una  $Ber(p=0.25)$

```{r eval=FALSE}

par(mfrow=c(1,2))
plot(x=c(0,1),y=dbinom(c(0,1),size=1,prob=0.25),
     ylim=c(0,1),xlim=c(-1,2),xlab="Distribucion",ylab="Probabilidad",
     main="Función de probabilidad\n Ber(p=0.25)",)
lines(x=c(0,0,1,1),y=c(0,0.75,0,0.25), type = "h", lty = 2,col="red")
#Segundo grafico
curve(pbinom(x,size=1,prob=0.25),
      xlim=c(-1,2),col="blue",ylab = "Probabilidad",xlab="Distribucion",
      main="Función de distribución\n Ber(p=0.25)")
par(mfrow=c(1,1))


```




## Gráficas interactivas $Ber(p)$

```{r echo = FALSE}  

sliderInput("p_ber", label = "Probabilidad éxito p:",
              min = 0.01, max = 0.99, value = 0.25, step = 0.01)

renderPlot({
par(mfrow=c(1,2))
  p=input$p_ber
plot(x=c(0,1),y=dbinom(c(0,1),size=1,prob=p),
     ylim=c(0,1),xlim=c(-0.5,2),xlab="x",pch=21,
     main=paste0(c("Función de probabilidad\n
                   Ber(p=",p,")"),collapse=""),bg="black")
segments(x0=0,y0=0,x1=0,y1=1-p, col = "blue", lty =2)
segments(x0=1,y0=0,x1=1,y1=p, col = "blue", lty =2)
segments(x0=-1,y0=1-p,x1=0,y1=1-p, col = "blue", lty =2)
segments(x0=-1,y0=p,x1=1,y1=p, col = "blue", lty =2)
x=0:1
y=pbinom(x,size=1,prob=p)
curve(pbinom(x,size=1,prob=p),
      xlim=c(-1,2),col="blue",
      main=paste0(c("Función de distribución\n Ber(p=",p,")"),collapse="")
      )

par(mfrow=c(1,1))
})
```

