---
title: "DatFrames"
author: "Fernando Vazquez"
date: "4/15/2020"
output:
  html_document:
    df_print: paged
---

```{r setup, include=FALSE}
knitr::opts_chunk$set(echo = TRUE)
```

# DataFrames

**DEFINICION**:
Podemos definir un data frame como una tabla de doble entrada , formada por variables en las columnas y observaciones de estas variables en las filas,de manera que cada fila **contiene los valores de las variables para un mismo caso o un mismo individuo**

  * `data()`:
    Sirve para abrir una ventana con una lista de los objetos de datos a los que tenemos acceso en la     seccion actual de R(**Los que lleva R instalados por defecto y los que nosotros cargemos**)
    
    *Si entramos `data(package=.package=.packages(all.avaliable = TRUE))` obtendremos la lista de         todos los objetos de datos a los que tenemos acceso, incluyendo los de los paquetes que tengamos      instalados,pero que no este en la seccion actual.
    
# EJEMPLO - DataFrame de Iris

```{r}
#Hacemos una copia del df para evitar alguna modificacion

df = iris
df
```

# Obteniendo informacion de un DatFrame

* `head(d.f,n)` Sirve para mostrar las $n$ primeras filas del df.Por defecto se muestran las primeras 6 filas

* `tail(d.f,n)` Sirve para mostrar las $n$ ultimas filas del df, por defecto muestra las 6 ultimas

* `std(d.f)` Sirve para conocer la estructura global de un dataframe

* `names(d.f)` Sirve para producir un vector con los nombres de la columnas.

* `rownames(df)` Sirve para producir un vector con los identificadores de las filas , cabe mencionar que R entiende siempre que estos identificadores son palabras, aunque sean numeros, de ahi que lo imprime en comillas

* `colnames(df)` Sirve para producir un vector con los identificadores de las columnas.

* `fimnames(df)`Sirve para producir una lista formada por 2 vectores(ID-FILAS,ID.COL)

* `nrow(df)` Sirve para consultar el numero de filas de un df

* `ncol(df)` Sirve para consultar el numero de columnas de un df

* `dim(df)`  Sirve para producir un vector con el numero de filas y columnas


# Ejemplo
```{r}

nrow(df)
ncol(df)
dim(df)
a = df$Petal.Length[1:10]
a+1

```


# SUB DATA FRAMES

* `df[n,m]` Sirve para extraer "trozos" del df por filas y columnas

```{r}
df[1:10,2:4]
df[df$Species == "setosa" & df$Sepal.Width > 4, ][c(1:3)]
```

# CARGAR UN DATASET

* `read.table()` Sirve para definir un df a partir de una tabla de datos contenida en un fichero.

## Parametros

* `header = TRUE` Sirve para indicar si la tabla que importamos tiene una rimera fila conlos nombres de las columnas

* `col.names = c(...)` Sirve para especifcar el nombre de las columnas.

* `sep` Sirve para especificar la separacion que hay entre columnas en el fichero.

* `dec` Sirve para especificar el signo que sepra la parte entera de la decimal



```{r}
df = read.csv("/Users/familiavs/Documents/r-basic-master/data/Pokemon.csv",header = FALSE, col.names = c("Total","HP","Defense"),sep = "")
head(df,8)
```


# Construccion de un dataset

* `data.frame(vector1...vectorn)` Sirve para construir un df a partir de vectores introducidos en el orden en el que queremos disponer las columnas de la tabla

* `rownames` Sirve para especificar los identificadores de las filas

* `stringsAsFactors` Sirve para evitar la transformacion de las columnas de tipo de palabra en factores

# EJEMPLO

```{r}
Estadistica = c(10,6,8,9,4,5,9,8,7,10)
Analitica = c(4,7,6,8,9,0,2,6,7,4)
Probabilidad = c(8,6,9,2,1,3,4,6,1,5)
grados = data.frame(Est = Estadistica, An = Analitica, Pr = Probabilidad)
```

#Ejemplo 2

```{r}
Gender = c('H','H','H','M','H','M','H')
Age = c(30,20,13,50,90,18,20)
status = c("S","C","V","S","S","V","C")
info = data.frame(Gen = Gender,Age = Age,sta=status)
row.names(info) = c("Fer","Jaun","Maggs","Sai","MOOn","Bere","Rafa")
info
```

# Continuacion de la construccion de un dataset

* `fix(df)` Sirve para crear o editar un df con el editor de datos

*`names(df)` Sirve para cambiar los nombres de las variables.

* `rownamed(df)` Sirve para cambiar los identificadores de las filas

* `dimnames(df)= list(vec_nom_file,vec_nom_col)` Sirve para modificar el nombre de las columnas y filas simultaneamente.

# Funciones a DataFrrames

* `sapply(df,funcion)` Sirve para aplicar una funciona  todas las columnas del df

   - `na.rm=TRUE` Sirve para evitar que el valor que devuelva la funcion para as columnas contenga algun valor NA

*  `aggregate(variables-factors,data=df,FUN =funcion)` Sirve para aplicar una funcion a variables de un df clasificadas por los niveles de uno o mas factores

# Ejemplo


```{r}
df = str(iris)
sapply(subset(iris, select = 1:4),mean)
```
