---
title: "Graficas"
author: "Fernando Vazquez"
date: "4/14/2020"
output: html_document
archivo: file:///Users/familiavs/Documents/r-basic-master/Curso/Parte1/Graficas.html
---

```{r setup, include=FALSE}
knitr::opts_chunk$set(echo = TRUE)
```

## Graficos con la funcion `plot`

* Con la funcion `plot(x,y)` podemos representar un grafico **basico** de puntos, siendo $x$ & $y$   vectores numericos .
  - plot(x) = plot(1:length(x),x)

* Cabe mencionar que con `plot(x,funcion)` podemos mandar a dibujar el grafico de una funcion.

# PARAMETROS DE LA FUNCION `PLOT()`
* `log` - Nos sirve para indicar que queremos el grafico en escala logaritmica.
* `main("Ttile")` - Nos sirve para ponerle titulo al grafico.
* `xlab("Etiqueta")` - Sirve para ponerle una etiqueta al eje $X$
* `ylab("Etiqueta")`- Sirve para ponerle una etiqueta al eje $Y$
* `pch=n` - Sirve para elegir el simbolo de los puntos.
*`cex` Sirve para elegir el tamaño de los simbolos.
* `col= "Color en ingles"`  Nos sirve para elegir el color de lo simbolos.
* `type` - Sirve para elegir el tipo de grafico que queremos.
* `p` - Puntos(valores por defecto)
* `l` - Lineas rectas que unen los putnos
* `o` - Lineas rectas que unen los puntos pero en este caso **las lineas si traspasan los puntos**
* `h` - Hisograma de lineas
* `n` - Para no dibujar puntos.
* `lty` -Sirve para especificar el tipo de linea.
  - `"solid:1"` - linea continua
  -``dashed:2`- linea discontinua
  - `"dotted:3"`- linea de puntos
  - `"dotdashed:4"`- linea que alterna puntos y rayas.
* `lwd` - Sirve para especificar el grosor de las lineas.
* `xlim `- Sirve para modificar el rango del eje $X$
* `ylim` - Sirve para modificar el rango del eje $Y$
* `xaxp` - Sirve para modificar posiciones de las marcas en el eje $X$
* `yaxp` - Sirve para modifica posiciones de las marcas en el eje $Y$

**EJEMPLO-01**

 ```{r, primer_plot, fig.cap="Grafico basico explicando el uso del plot", fig.align='center'}
    alumnos = c(1:10)
    notas = c(10,9,8,9,10,9,8,9,8,10)
    plot(alumnos,notas)
    ```
Si no incorporamos algun vector `y` , `Rr nos va a tomar el parametro `x` como  si fuese el vector de datos `y` 
```{r}
plot(3^(1:6))
```

Si queremos representa una funcion $f(x)$:

```{r}
f <- function(x){ 3-sqrt(x)^x }
plot(f)
```

Si queremos representar una esccala logaritmica.

```{r}
par(mfrow = c(1,2))
plot = plot(exp(1:21), xlab = "Indice", ylab = expression(e^{1:21},
                                                          main = "Escala Lineal",))
plotLog = plot(exp(1:20), log = "y", xlab = "Index", ylab = expression(e^{1:20}), main = "Escala logaritmica en el eje y",col="red")
                
```

# GRAFICA CON PARAMETROS
```{r}
n = 1:20
fib = (1/sqrt(5))*((1+sqrt(5))/2)^n - (1+n/sqrt(5^n))*((1-sqrt(5))/2)^n
fib
par(mfrow = c(1,2))
plot(fib, xlab = "n", ylab= expression(F[n]),col="palegreen3",pch = 20, cex = 2, bg = "black", log = "xy")
plot(fib, xlab = "n", ylab= expression(F[n]),col="palegreen2",pch = 20, cex = 2, bg = "black", log = "y")
par(mfrow = c(1,1))

```
# GRAFICA 02 CON PARAMETROS

```{r}
par(mfrow = c(3,2))
x = c(50:59)
y = c(2,9,25,3,100,56,43,67,64,34)
plot(x,y, pch = 22, cex = 2 , col="green",type = "p")
plot(x,y, pch = 20, cex = 2 , col="blue",type = "l")
plot(x,y, pch = 12, cex = 2 , col="black",type = "b")
plot(x,y, pch = 7, cex = 2 , col="gold",type = "o")
plot(x,y, pch = 21, cex = 2 , col="firebrick1",type = "h")
plot(x,y, pch = 18, cex = 2 , col="red",type = "s")
par(mfrow = c(1,1))
```

# GRAFICA 03 CON PARAMETROS

```{r}
x = (2*(1:20))
y = (-1)^(1:20)*5*(1:20)
plot(x,y, main = "Ejemplo de grafico",pch = 12, cex = 2, type = "o",lty = 4, lwd= 4,xaxp=c(0,40,20), yaxp = c(-100,100,8), col = "firebrick")
```
#Agregando elementos a un grafico

* `points(x,y)` - Añade un punto de coordenadas $(x,y)$ a un grafico ya exstente
* `àbline` - Sirve para añadir una recta a un grafico ya existente
  - `abline(a,b)` - Añade la recta vertical $x=ax+b$ .
  - `abline(v = x0)` - Añade la recta vercial $x=x0.v$ puede estar asignado a un vector.
  - `abline(h =  y0)`- Añade la recta horizontal $y=y0.h$ puede estar asigando a un vector.
  
# Agregando puntos y rectas
```{r}
x = (2*(1:20))
y = (-1)^(1:20)*5*(1:20)
plot(x,y, main = "Poniendo un punto y una recta",pch = 12, cex = 2, type = "o",lty = 4, lwd= 4,xaxp=c(0,40,2), yaxp = c(-100,100,8))

points(20,0, col = "blue", cex = 4, pch=16)
abline (h = 0, lty = 2, col = "dodgerblue")
```
  
#Ejemplo
```{r}
f <- function(x){
  x^2-2*x + sqrt(abs(x))
}
plot(f, xlim = c(-3,3))
points(0,0, pch= 19)
points(-3:3, (-3:3)^2,col = "blue")
abline(2,3,lty = "dashed", col = "orange")
abline(v=2, lty = "dotted", col= "green")
abline(h=5,lty = "dotdash",col="pink" ) 
```
# Añadir texto a nuestro grafico
*`text(x,y,labels= "...")`- Añade en el punto de cordenadas $(x,y)$ el texto especificado como argumento de labels
 - `pos`- Permite indicar la posicion del texto alrededor de las coordenadas **IMPORTANTE**
   - 1 = Abajo
   - 2 = Izquierda
   - 3 = Arriba
   - 4 = Derecha
   - 5 = Izquierda
   
# EJEMPLO

```{r}

users = c(1:10)
time = c(7,4,8,5,7,9,4,5,7,4)
plot(users,time, main = "Grafico con texto",col = "red")
text(users,time, labels = c("Mex","EUA","COL","RUS","CAN","Suiz","ENG","POR","F","ARG"),
pos = c(rep(3,times=8),1,3))

```

# EJEMPLO:
```{r}
x = c(5*(1:20))
plot(x,c(exp(-x)+(-1)^x*x/2*sin(x)^2))
lines(c(20,10,40,80,50,30,30),c(20,0,-20,-30,30,0,5),lwd = 2,col = "blue")
curve(20*sin(x), add = TRUE , col = "blue")
```

# Leyendas de valores
* `legend(posicion, legend = ...)`para añadir una leyenda
*`legend`- Contiene el valor de una leyenda

#Ejemplo
```{r}
x = seq(0,2*pi,0.1)
plot(x,sin(x),type ="l",col="blue",lwd=3,xlab="",ylab="")
lines(x,cos(x),col="blue",lwd=3)
lines(x,tan(x), col = "purple",lwd=3)
legend("bottomleft",col=c("blue","green","purple"), legend=c("Sin","Cos","Tan"),lwd=3,bty="l")

```

# Segementos,flechas,simbolos y poligonos

* `segments` - Sirve para añadir segmentos a un grafico existente
* `arrows` - Sirve para aadir flechas a un grafico existente
* `symbols` -S irve para añadir simbolos  a un grafico
* `polygon`- Sirve para añadir poligonos cerrados especificando sus vertices a un grado existente

# EJEMPLO

```{r}
x = c(6*(1:50))
plot(x,c(exp(-x)+(-1)^x*x/2*sin(x)^2), ylab= "",main = "Grafica con varios elemtnos",col = "red")
segments(10,0,40,0,col= "green", lwd= 6)
arrows(10,0,40,0,col= "blue", length = 4, angle = 5, code = 3)
polygon(c(20,30,40),c(-10,50,10), col = "gold", density = 3, angle = 90, lty = 4, lwd=5)


```

