---
title: "Untitled"
output: github_document
---

```{r setup, include=FALSE}
knitr::opts_chunk$set(echo = TRUE)
```

## Funcion `cumsum()`

Para que nosotros podamos calcular frecuencias acumuladas en una tabla bidimensional , hay que aplicar la funcion `cumsum()` mediante la funcion `apply()`, la sintaxis seria:

`apply(NameTable,MARGIN=...,FUN = cumsum)`

Donde **MARGIN** es la dimensaino en la que queremos acumular dichas frecuencias, recordemos que con el numero **1** - **FILAS** & numero **2** - **COLUMNAS**-

Ejemplo:
Queremos saber la opinion de los usuarios acerca de la nueva funcion en facebook del COVID-19,para esto tenemos una nuestra de **80000** personas.Clasificamos estos resultados en :
  * Excelente
  * Bueno
  * Agradable
  * Conforme
  * Inconforme
  
Supongamos que estas personas proveien de 4 paises diferentes,MX,EUA,CA,ESP, de manera que:

 * 20000 participantes son de Mexico.
 * 20000 participantes son de Estados Unidos.
 * 15000 participantes son de Canada.
 * 25000 participantes son de España.
 
Dicho esto nos interesa estudiar la distribucion de las longuitudes segun la zona.


```{r}
Answers = sample(c("Excelente","Bueno","Agradable","Conforme","Inconforme"), size = 80000,replace = T)
Paises = rep(c("MX","ESP","EUA","CAN"),c(20000,20000,15000,25000))
Total = data.frame(Paises,Answers)
str(Total)
head(Total)
```

Realizado lo anterior calculamos las tablas de frecuencias absolutas acumuladas de las longuitudes por paises.

```{r}
t(apply(table(Total),MARGIN =1,FUN = cumsum))
```

Ahora calculamos la tabla de frecuencia relativa acomulada por la longuitud de pais

```{r}
t(apply(prop.table(table(Total),margin =1),MARGIN =1,FUN = cumsum))
```

Por ultimo vamos a realizar el diagrama de Barras.

```{r}
Grafico = apply(prop.table(table(Total),margin =1),MARGIN =1,FUN = cumsum)

barplot(Grafico,beside = TRUE,legend = TRUE, main= "Diagrama de frecuencias relativas acomuladas  por paises",
        args.legend = list(x="topleft",cex=0.55),col=c("red","blue","gold","pink","purple"))
```